【裁判字號】    98,上訴,75
【裁判日期】    980226
【裁判案由】    偽造文書等
【裁判全文】
臺灣高等法院高雄分院刑事判決          98年度上訴字第75號
上  訴  人  臺灣高雄地方法院檢察署檢察官
被      告  甲○○
上列上訴人因被告偽造文書等案件，不服臺灣高雄地方法院97年
度訴字第1614號中華民國97年12月9 日第一審判決（起訴案號：
臺灣高雄地方法院檢察署96年度偵字第26280 號），提起上訴，
本院判決如下：
    主  文
上訴駁回。
    理  由
一、公訴意旨略以：被告甲○○與乙○○曾為男女朋友，因而知
    悉乙○○在網際網路所申設之專屬電子郵件信箱帳號為leap
    002@yahoo.com.tw及其密碼（詳卷）。詎被告甲○○於96年
    6 月28日凌晨0 時2 分許，輸入上開電子郵件信箱之帳號及
    密碼，進入乙○○之電子信箱，竟基於行使偽造準私文書之
    犯意，未經乙○○之同意，擅自以乙○○之名義，利用該電
    子信箱帳號，發送主題為「已到日本了. 就不要這麼麻……
    」等語之電子郵件1 封，經由電子郵件主機（伺服器）連結
    、接收及傳送電子郵件之方式，寄至乙○○之同一電子信箱
    ，足以生損害於乙○○使用電腦之安全及電子郵件主機管理
    者對於電子信箱申設者之管理及辨識使用者之正確性。嗣經
    乙○○發現而報警處理，始悉上情。因認被告甲○○涉犯刑
    法第216 條、第220 條第2 項、第210 條之行使偽造準私文
    書罪嫌。
二、公訴人認被告甲○○涉犯刑法第216 條、第220 條第2 項、
    第210 條之行使偽造準私文書罪嫌，係以告訴人乙○○之陳
    述訴及電子郵件影本附卷可稽，資為論據。
三、訊據被告甲○○否認有行使偽造準私文書犯行，辯稱其因乙
    ○○主動告知上開電子郵件信箱之帳號、密碼，乃誤認乙○
    ○有授權其使用該電子郵件信箱，況且其使用乙○○之電子
    郵件信箱發送「已到日本了. 就不要這麼麻……」之電子郵
    件係意在留言等語。
四、經查：
    (一)被告於96年6 月28日上午零時2 分許，輸入告訴人乙○○
      上開電子郵件信箱之帳號及密碼登入上開電子郵件信箱，
      而後發送「已到日本了. 就不要這麼麻……」等語之電子
      郵件1 封至告訴人乙○○上開電子郵件信箱之情，業據證
      人即告訴人乙○○於原審結證在卷 (見原審3 卷第14－16
      頁），並有電子郵件影本附卷可稽（見警卷第8 頁），又
      被告亦陳述上情在卷，核與上開證據相符，被告此部分之
      自白即堪信為真正。
    (二)告訴人乙○○固結證稱未明確表示同意被告使用該電子郵
      件信箱發送郵件等語 (見偵查2 卷第5 頁）。惟證人即告
      訴人乙○○於原審審理中亦結證稱其與被告交往期間，為
      使被告瞭解其交友狀況，以取得被告之信任，故將其上開
      電子信箱帳號及密碼告知被告，其並未明確表示禁止被告
      使用上開電子郵件信箱等語（見院3 卷第14－16頁）。又
      衡諸常情，一般人對個人專屬電子郵件信箱均隱密不公開
      ，以避免個人隱私遭他人得知，而告訴人乙○○既主動告
      知被告上開電子信箱之帳號及密碼，同意被告任意登入上
      開電子郵件信箱，告訴人乙○○顯已對其女友即被告放棄
      對上開電子郵件信箱之獨占性、專屬性及控制力，則被告
      辯稱其因乙○○主動告知上開電子郵件信箱之帳號、密碼
      ，乃誤認乙○○有授權其使用該電子郵件信箱一節，尚非
      顯然違背常情。是被告有無偽造準私文書後行使之犯意，
      即非無疑。
    (三)再被告以告訴人乙○○之上開電子郵件信箱發送電子郵件
      ，亦寄至告訴人乙○○之上開電子郵件信箱，是告訴人乙
      ○○於觀看該電子郵件內容時，立即可知該電子郵件並非
      其撰寫，告訴人乙○○當無誤認之虞。又觀諸該電子郵件
      之內容，亦顯屬被告向告訴人乙○○「留言」用意。從而
      ，被告以告訴人乙○○之上開電子郵件信箱發送電子郵件
      予告訴人乙○○，被告有無冒用告訴人乙○○名義製作電
      子郵件之故意？而被告有無向告訴人乙○○據以主張任何
      權利或供其他證明之用？均非無疑。是被告行使偽造準私
      文書犯行，應屬不能證明。
    此外，復查無其他積極證據足資證明被告有行使偽造準私文
    書犯行，被告犯罪自屬不能證明。
五、原審因而以不能證明被告犯罪，而為被告無罪之諭知，核無
    違誤。檢察官上訴意旨，指摘原判決不當，為無理由，應予
    駁回。
據上論斷，應依刑事訴訟法第368 條，判決如主文。
本案經檢察官郭振昌到庭執行職務。
中    華    民    國    98    年    2     月    26    日
                  刑事第八庭    審判長法  官   洪兆隆
                                      法  官   陳志銘
                                      法  官   郭玫利
以上正本證明與原本無異。
如不服本判決應於收受本判決後10日內向本院提出上訴書狀，其
未敘述上訴理由者，並得於提起上訴後10日內向本院補提理由書
狀（均須按他造當事人之人數附繕本）「切勿逕送上級法院」。
中    華    民    國    98    年    2     月    26    日
                                      書記官   楊茱宜


司法院資訊處製作；財團法人民間司法改革基金會備份。
